【裁判字號】    92,訴,302
【裁判日期】    921121
【裁判案由】    毒品危害防制條例
【裁判全文】
臺灣嘉義地方法院刑事判決                          九十二年度訴字第三二號
    公  訴  人  臺灣嘉義地方法院檢察署檢察官
    被      告  甲○○
右列被告因毒品危害防制條例案件，經檢察官提起公訴（九十二年度毒偵字第四二一
、二一六號），及移
院裁定改用簡式審判程序，茲判決如左：
    主  文
甲○○連續施用第一級毒品，處有期徒刑壹年肆月。
扣案之第一級毒品海洛因淨重零點零壹公克沒收銷毀之；上開海洛因之包裝重零點壹
玖公克及斜削吸管壹支均沒收之。
    事  實
一、甲○○前因施用第一級毒品海洛因案件，經觀察、勒戒後，認有繼續施用毒品之
    傾向，經本院裁定施以強制戒治一年，並於民國八十八年十二月十日經本院裁定
    停止戒治，所餘戒治期間付保護管束。經交付保護管束期滿後，由臺灣嘉義地方
    法院檢察署檢察官於八十九年八月十日，以八十九年度戒毒偵字第一五０號不起
    訴處分確定。甲○○復又因施用第一級毒品海洛因案件，經本院判處有期徒刑一
    年確定，並經本院裁定施以強制戒治一年，而於九十一年十二月三日停止戒治交
    付保護管束出嘉義戒治所。甲○○仍不知戒除毒品，又於停止戒治交付保護管束
    期間，基於概括犯意，自九十二年一月間某日起至九十二年五月二十三日上午十
    時三十分許止，在嘉義市興嘉公園內、嘉義市○○○街市場廁所內及嘉義市○○
    街四九巷五號其住所內，連續施用第一級毒品海洛因多次。嗣分別為警：（一）
    於九十二年三月四日二十三時三十分許，在嘉義市○○○街一處空倉庫內查獲。
    （二）於九十二年三月七日二十時三十分許，在嘉義市○○街一六四之六號鐵皮
    空屋內查獲，並扣得甲○○所有海洛因一小包（淨重零點零一公克、包裝重零點
    一九公克）。
    （三）於九十二年四月十一日九時三十分許，在嘉義市○○○路三三八號前查獲
    。
    （四）於九十二年五月二十六日十四時，在嘉義市○○街二五五號前查獲，並扣
    得甲○○所有用以施用毒品之斜削吸管一支。
二、案經嘉義市警察局第一分局報請臺灣嘉義地方法院檢察署偵查起訴及嘉義市警察
    局第一分局報請臺灣嘉義地方法院檢察署檢察官移送併案審理。
    理  由
一、訊據被告甲○○對右揭事實均坦白承認，而被告分別於九十二年三月四日二十三
    時五十五分許、九十二年三月七日二十時五十分許、九十二年四月十一日十時二
    十六分許及九十二年五月二十六日十六時四十分許採尿送驗結果，均呈嗎啡陽性
    反應，有嘉義市衛生局九十二年三月二十五日序號二五０一號、九十九十二年五
    月二日序號二五五六號、九十二年六月十日序號二六００號檢驗涉嫌毒品及管制
    藥品之尿液檢體案件報告各一件及行政院衛生署管制藥品管理局管檢字第０九二
    ０００二九一四號檢驗成績書一件在卷可稽，復有扣案之第一級毒品海洛因一小
    包（法務部調查局九十二年三月二十七日調科壹字第一八０００一五八四號鑑定
    通知書附卷可按）及斜削吸管一支可資佐證；又被告前因施用第一級毒品海洛因
    案件，經觀察、勒戒後，認有繼續施用毒品之傾向，經本院裁定施以強制戒治一
    年，並於八十八年十二月十日經本院裁定停止戒治，所餘戒治期間付保護管束。
    經交付保護管束期滿後，由臺灣嘉義地方法院檢察署檢察官於八十九年八月十日
    ，以八十九年度戒毒偵字第一五０號不起訴處分確定，復又因施用第一級毒品海
    洛因案件，經本院判處有期徒刑一年確定，並經本院裁定施以強制戒治一年，而
    於九十一年十二月三日停止戒治出嘉義戒治所等情，亦有卷附臺灣高等法院被告
    全國前案紀錄表、臺灣嘉義地方法院檢察署檢察官八十九年度戒毒偵字第一五０
    號不起訴處分書及本院九十一年度訴字第一二九號刑事判決可按。是被告之自白
    應與事實相符，本件事證明確，被告施用毒品犯行堪以認定。
二、按海洛因係毒品危害防制條例第二條第二項第一款所定之第一級毒品。核被告施
    用第一級毒品海洛因所為，係犯該條例第十條第一項施用第一級毒品罪。被告施
    用前持有海洛因之低度行為，應為施用之高度行為所吸收，不另論罪。被告多次
    施用第一級毒品海洛之犯行，時間緊接，構成要件相同，顯係基於概括之犯意為
    之，應依連續犯之規定，以一罪論，並加重其刑。爰審酌被告前曾有多次施用毒
    品前科，最後經本院判處有期徒刑一年確定後，仍不知戒除毒品，缺乏禁絕毒害
    之決心，然其施用毒品乃戕害己身，又其犯罪後坦認犯行，態度良好等一切情狀
    ，量處如主文所示之刑，以示懲儆。末扣案之海洛因淨重零點零一公克，為查獲
    之毒品，應依毒品危害防制條例第十八條第一項規定沒收銷毀之，而上開海洛因
    之包裝重零點一九公克乃供被告作為防潮、攜帶海洛因使用，以便於施用海洛因
    ，及斜削吸管一支乃供被告施用毒品所用之工具，且均為被告所有，業據被告陳
    明在卷，爰均依刑法第三十八條第一項第二款規定宣告沒收之。
據上論斷，應依刑事訴訟法第二百七十三條之一第一項、第二百九十九條第一項前段
，毒品危害防制條例第十條第一項、第十八條第一項，刑法第十一條前段、第五十六
條、第三十八條第一項第二款，判決如主文。
本案經檢察官陳昭廷到庭執行職務。
中    華    民    國      九十二    年       十一     月     二十一     日
                                臺灣嘉義地方法院刑事第六庭
                                    法  官    劉瓊雯
右正本證明與原本無異。
如不服本判決，應於判決送達後十日內向本院提出上訴狀( 應附繕本 )。告訴人或被
害人如對於本判決不服者，應具備理由請求檢察官上訴，其上訴期間之計算係以檢察
官收受判決正本之日期為準。
中    華    民    國      九十二    年       十一     月     二十一     日
                                    書記官    陳冠學
附錄：
毒品危害防制條例第十條第一項
施用第一級毒品者，處六月以上五年以下有期徒刑。


司法院資訊處製作；財團法人民間司法改革基金會備份。
